臺灣臺南地方法院民事裁定　　　　　　　 100年度聲字第50號
聲　請　人　光大食品有限公司
法定代理人　胡崧逵
相　對　人　臺南縣新化鎮農會
法定代理人　林勝仁
上列當事人間聲請停止執行事件，本院裁定如下：
    主  文
聲請人供擔保新臺幣肆拾柒萬伍仟伍佰捌拾元後，本院民國九
十八年度司執字第三九○六二號強制執行事件就坐落臺南市○○
區○○段太子廟小段一五四二地號土地上，建號四○○號未為建
物所有權第一次登記建物所為之強制執行程序，於本院民國一百
年度補字第九一號第三人異議之訴事件民事判決確定或撤回前，
應暫予停止。
    理  由
一、按有回復原狀之聲請，或提起再審或異議之訴，或對於和解
    為繼續審判之請求，或提起宣告調解無效之訴，撤銷調解之
    訴，或對於法院依強制執行法第4 條第1 項第5 款之裁定提
    起抗告時，法院因必要情形或依聲請定相當並確實擔保，得
    為停止強制執行之裁定，強制執行法第18條第2 項定有明文
    。次按，法院依強制執行法第18條第2 項定擔保金額而准許
    停止強制執行之裁定者，該項擔保係備供債權人因停止執行
    所受損害之賠償，其數額應依標的物停止執行後，債權人未
    能即時受償或利用該標的物所受之損害額，或其因另供擔保
    強制執行所受之損害額定之，非以標的物之價值或其債權額
    為依據（最高法院91年度臺抗字第429 號裁定參照）。
二、查，本件聲請人業於民國100 年3 月4 日以本院98年度司執
    字第39062 號強制執行事件（下稱系爭執行事件）執行標的
    物中之坐落臺南市○○區○○段太子廟小段1542地號土地上
    ，建號400 號未為建物所有權第一次登記（即俗稱之保存登
    記）建物（下稱系爭建物）為其所有為由，對於相對人提起
    第三人異議之訴，由本院以100 年度補字第91號第三人異議
    之訴事件（下稱系爭民事事件）受理在案，業經本院依職權
    調取系爭民事事件案卷核閱無訛，揆之前揭規定，聲請人於
    系爭民事事件判決確定或撤回前，聲請供擔保停止系爭執行
    事件就系爭建物所為之強制執行程序，即屬正當。
三、次查，相對人於系爭執行事件，聲請強制執行之債權金額為
    新臺幣（下同）9,200,000 元，及自87年9 月25日起至清償
    日止，按週年利率8.54% 計算之利息，暨自88年1 月19日起
    至清償日止，其逾期在6 個月以內者，按上開利率10% ，逾
    期超過6 個月者，按上開利率20% 計算之違約金，已經本院
    依職調取系爭執行事件卷宗核閱屬實，復有民事強制執行聲
    請狀影本1 份在卷足據；又系爭建物經本院民事執行處囑託
    誠立不動產估價師事務所鑑定結果，其價值為2,195,000 元
    ，亦經本院依職權調取系爭執行事件卷宗核閱無訛，並有誠
    立不動產估價師事務所不動產估價報告書影本1 份附卷可參
    。準此，聲請人聲請供擔保停止系爭執行事件就系爭建物所
    為之強制執行程序，如經本院准許，可能造成相對人之最大
    損失，應係相對人無法及時利用受償2,195,000 元，從事創
    造利益（如將受償金額另行出借，獲取利息等）之損失，是
    本件核定相對人因聲請人聲請停止系爭執行事件就系爭建物
    所為之強制執行程序可能遭受之損害，自應參酌上開情事審
    酌之。本院審酌相對人因系爭執行事件就系爭建物所為之強
    制執行程序可獲受償金額為2,195,000 元，相對人無法利用
    上開可獲受償金額創造其他利益，以系爭訴訟事件審理可能
    經過之訴訟期間4 年4 月計算（按第一審為辦案期限為1 年
    4 月；第二審辦案期限為2 年，第三審辦案期限則為1 年）
    ，可能遭受之損害為475,583 元（計算式：2,195,000 ×5%
    ×4 又4/ 12 ＝475,583 元，小數點以下四捨五入），爰酌
    定如主文所示擔保金額准許之。
四、依強制執行法第18條第2 項，裁定如主文。
中    華    民    國   100    年    3     月    7     日
                  民事第三庭  法  官  伍逸康
以上正本係照原本作成。
如對本裁定抗告須於裁定送達後10日內向本院提出抗告狀，並繳
納裁判費新臺幣1,000元。
中    華    民    國   100    年    3     月    7     日
                              書記官  盧昱蓁